ACORDAO-COMPLETO-2454472

ACÓRDÃO DE RELAÇÃO

ACÓRDÃO DE RELAÇÃO 2042/2021 ATA 35/2021 - PLENÁRIO

Acórdão 2042/2021-TCU-Plenário
Considerando tratar-se de representação a respeito de possíveis irregularidades no Pregão Eletrônico 516/2020, promovido pela Superintendência Regional do Dnit no Paraná (SRDNIT/PR) , cujo objeto é a contratação de empresa especializada para prestação de serviços contínuos de Gestão da Manutenção da Frota de Veículos;
Considerando que as alegações trazidas pelo representante foram discutidas pela secretaria instrutora à peça 5;
Considerando que, das alegações da representante, somente aquela que diz respeito à utilização da garantia para pagamento dos trabalhadores vinculados ao contrato (item 14.1.2 do edital) constituiria falha;
Considerando que a previsão da utilização da garantia para pagamento dos trabalhadores vinculados ao contrato somente se aplica a contratações com regime de dedicação exclusiva de mão de obra, o que não é o caso do Pregão Eletrônico 516/2020 (art. 64 da IN-Seges/ME 5/2017) ;
Considerando que, pelo fato de o item 14.1.2 ser inaplicável no caso concreto, a sua previsão no edital, embora constitua falha, não macula o certame;
Considerando que, por meio de despacho à peça 7, foi indeferido o pedido de cautelar formulado pela representante;
Considerando inexistir para o representante, a não ser que admitido como interessado, prerrogativa de comparecer aos autos para a defesa de suas posições, cabendo ao interessado demonstrar, em preliminar, o seu interesse em intervir no processo, nos termos do art. 282 do Regimento Interno/TCU, devendo a questão ser avaliada no juízo de admissibilidade;
Os Ministros do Tribunal de Contas da União ACORDAM, por unanimidade, com fundamento no art. 43, inciso I, da Lei 8.443/1992, arts. 143, inciso III, 169, incisos III e IV, 235 c/c o art. 237, inciso VII, todos do Regimento Interno/TCU, de acordo com os pareceres emitidos nos autos, em conhecer a representação e considerá-la parcialmente procedente; indeferir o pedido de concessão de medida cautelar formulado pelo representante; adotar as medidas elencadas no subitem 1.6 a seguir; encaminhar cópia deste acordão e da instrução (peça 5) à SRDNIT/PR e ao representante; e arquivar o processo.
1. Processo TC-Processo 047.381/2020-5 (REPRESENTAÇÃO) 
	1.1. Órgão: Superintendência Regional do Dnit no Paraná - SRDNIT/PR
	1.2. Relator: Ministro Bruno Dantas
	1.3. Representante do Ministério Público: não atuou
	1.4. Unidade Técnica: Secretaria de Controle Externo de Aquisições Logísticas (Selog) .
	1.5. Representação legal: Marcelo de Oliveira Lima (283.405/OAB-SP) e outros, representando Link Card Administradora de Benefícios Eireli. 
	1.6. Determinações/Recomendações/Orientações:
	1.6.1. indeferir, com fulcro no art. 146, § 2º, do Regimento Interno/TCU, o pedido formulado pelo advogado Felipe Fagundes de Souza, de ser considerado como parte interessada, mas lhe autorizando, caso requeira, vista e cópia às peças não sigilosas dos autos, considerando que a pleiteante figura dentre os legitimados previstos no art. 62, caput e parágrafo único, da Resolução-TCU 259/2014;
	1.6.2. dar ciência à Superintendência Regional do DNIT no Paraná - SR-DNIT/PR, com fundamento no art. 9º, inciso I, da Resolução-TCU 315/2020, sobre a seguinte impropriedade/falha, identificada no PE 516/2020, para que sejam adotadas medidas internas cabíveis ao caso presente e com vistas à prevenção de outras ocorrências semelhantes:
	1.6.2.1. a aplicação do item 14.1.2 do edital, o qual dispõe que a Administração contratante poderá utilizar o valor da garantia prestada para o pagamento direto aos trabalhadores vinculados ao contrato, é incompatível com o regime de contratação objeto do certame, em afronta ao disposto no art. 64 da IN Seges/MP 5/2017, o qual prevê tal medida apenas nos casos dos contratos de serviços com regime de dedicação exclusiva de mão de obra.

BRUNO DANTAS

Não atuou

REPRESENTAÇÃO (REPR)

Secretaria de Controle Externo de Aquisições Logísticas (Selog).